# 无偿划拨土地入账价值

提问人：于呈 时间：2019-02-27 23:35:33
陈老师，您好！麻烦您抽空伴我指导下，多谢！
一问题：某国有企业为加强对无偿划拨土地有效管理，是否可以对以前年度存在的无偿划拨土地按照名义金额 1 元入账？
二、《企业财务通则》(财政部令第 41 号) 第五十七条企业进行重组时，对已占用的国有划拨土地应当按照有关规定进行评估，履行相关手续，并区别以下情况处理：（一）继续采取划拨方式的，可以不纳入企业资产管理，但企业应当明确划拨土地使用权权益，并按规定用途使用，设立备查账簿登记。
国家另有规定的除外。
《企业会计准则第 16 号—政府补助》（财会【 2017 】 15 号）第七条规定，政府补助为货币性资产的，应当按照收到或应收的金额计量。政府补助为非货币性资产的，应当按照公允价值计量；公允价值不能可靠取得的，按照名义金额计量。实务中存在政府无偿给予企业长期非货币性资产的情况，如无偿给予土地使用权、天然起源的天然林等。企业取得的政府补助为非货币性资产的，应当按照公允价值计量；公允价值不能可靠取得的，按照名义金额（ 1元）计量。对以名义金额计量的政府补助，在取得时计入当期损益。
三、我的建议
按照上述规定， 1 元价值入账也是可以的，请老师帮我指导下，我的理解是否正确

回答人：chenyiwei
不建议入账（即使入账价值只有 1 元）。因为划拨土地可以看作国家对从事特定业务的国有企业的一种资本性投入，不属于政府补助，故不应套用政府补助准则的规定，而应按照企业财务通则第五十七条规定处理。